【裁判字號】    97,交聲,55
【裁判日期】    970125
【裁判案由】    違反道路交通管理處罰條例聲明異議
【裁判全文】
臺灣臺北地方法院交通事件裁定          97年度交聲字第55號
原處分機關  臺北市交通事件裁決所
異  議  人
即受處分人  甲○○
上列受處分人因違反道路交通管理處罰條例案件，對於臺北市交
通事件裁決所民國96年12月4日北市裁四字第裁22-RA0000000號
裁決不服，（原處分案號：基隆市警察局基警交字第RA0000000
號），聲明異議，本院裁定如下：
    主  文
原處分撤銷。
甲○○汽車駕駛人，行經有燈光號誌管制之交岔路口闖紅燈右轉
，處罰鍰新臺幣玖佰元，並記違規點數點。
    理  由
一、按汽車駕駛人，行經有燈光號誌管制之交岔路口闖紅燈者，
    處新臺幣（下同）1800元以上5400元以下罰鍰；前項紅燈右
    轉行為者，處新臺幣600元以上1800元以下罰鍰；汽車駕駛
    人有道路交通管理處罰條例第53條之行為者，除依原條款處
    罰鍰外，並予記違規點數3點，道路交通管理處罰條例第53
    條、第63條第1項第3款分別定有明文。又按駕駛汽車違反道
    路交通管理處罰條例第53條第2項之事件，期限內繳納或到
    案聽候裁決者，處900元罰鍰，本件案發時之違反道路交通
    管理事件統一裁罰基準及處理細則第2條第2項亦定有明文。
二、原處分意旨略以：本件聲明異議人即受處分人甲○○於民國
    96年8月22日下午15時28分許，駕駛車牌號碼BX-4439號自小
    客車行經萬瑞快速道路、基金二路1巷口時，明知其行駛車
    輛所應依據之燈光號誌顯示紅燈，不遵守該燈光號誌之管制
    而闖紅燈右轉，經基隆市警察局員警以受處分人違反道路交
    通管理處罰條例第53條第2項規定為由舉發之。原處分機關
    認定受處分人違規事證明確，乃於96年12月4日依違反道路
    交通管理處罰條例第53條第2項及違反道路交通管理事件統
    一裁罰基準表、處理細則第43、44、67條之規定，裁處受處
    分人罰鍰900元（原處分機關漏未記違規點數3點）。
三、異議意旨略以：異議人固坦承其於上開時、地確有駕車行經
    萬瑞快速道路、基金二路1巷口等情，惟矢口否認有何紅燈
    右轉之行為，並辯稱：伊當時有煞車、煞車燈為紅亮，沒有
    紅燈右轉行為，伊當時也沒有打方向燈云云。
四、經查：本件聲明異議人甲○○確於96年8月22日下午15時28
    分許，駕駛車牌號碼BX-4439號自小客車行經萬瑞快速道路
    、基金二路1巷口時，明知其行駛車輛所應依據之燈光號誌
    顯示紅燈，不遵守該燈光號誌之管制而闖紅燈右轉之行為，
    業經該路口設置之「微電腦闖紅燈及測速自動照相設備」攝
    得違規照片2張，而該「微電腦闖紅燈及測速自動照相設備
    」感應線圈係埋設於路面，其主機控制單元，除設定時間調
    整及啟動照相各設定單元外，微電腦控制單元，係與路口行
    車管制號誌時向、週期、時比等同步設定。倘號誌燈號為綠
    燈時則執行超速照相，並由微電腦控制單元運算車輛行經感
    應線圈距離所需時間換算速度，又號誌燈號為紅燈時則執行
    闖紅燈照相等情，有卷附基隆市警察局96 年10月16日基警
    交字第0960029897號、97年1月16日基警交字第0970001431
    號函及函附照片2張附卷可稽（見本院卷第16頁、第19至21
    頁）。依上開照片2張所示，違規照片第1行係違規時間（即
    2007年8月22日15時28分），第2行左側數字表示內車道，第
    2行右側為紅燈時間（分別為R151、R171），第3行左側之數
    字為違規車次（即152），是本件異議人係分別於96年8月22
    日15時28分，行駛於第2車道，紅燈時間為15.1秒時，超越
    該路口停止線；復於96年8月22日15時28分，行駛於第2車道
    ，紅燈時間為17.1秒時，向右方轉彎超越停止線前方之行人
    穿越道。綜上，本件事證明確，異議人所稱其無紅燈右轉行
    為云云，顯屬虛捏而與事實不符。又本件異議人之聲明異議
    雖無理由，然原處分漏未依道路交通管理處罰條例第63條第
    1 項第3款規定記違規點數3點，自有不當，應由本院撤銷原
    處分，自為裁定，依前述條文量處如主文所示之罰鍰，並諭
    知應記違規點數3點等如主文所示之處分，以資適法。
據上論斷，應依道路交通案件處理辦法第20條前段，裁定如主文
。
中    華    民    國    97    年    1     月    25    日
                        交通法庭    法  官  呂煜仁
上正本證明與原本無異。
如不服本裁定，應於裁定送達後5日內向本院提出抗告狀。
                                    書記官  陳泰寧
中    華    民    國    97    年    1     月    25    日


司法院資訊處製作；財團法人民間司法改革基金會備份。
